臺灣高等法院臺中分院刑事判決　　　　　　　　　九十一年度上易字第一九六三號
　　上　訴　人　丙○○
　　即　被　告
右上訴人因違反健康食品管理法案件，不服台灣台中地方法院九十一年度易字第一五
七一號，中華民國九十一年九月十日第一審判決（起訴案號：台灣台中地方法院檢察
署九十一年度偵字第六二一六號，移送併辦案號：九十一年度偵字第一四三六二號）
，提起上訴，本院判決如左：
      主  文
上訴駁回。
      事實及理由
一、本案經本院審理結果，認第一審判決認事用法及量刑均無不當，應予維持，並引
    用第一審判決書記載之事實、證據及理由（如附件）。
二、上訴人即被告（以下簡稱為被告）丙○○於本院調查時雖辯稱強葉公司在網站之
    廣告係該公司之業務經理丁○○委託電腦公司去設計上網，伊並無刑責云云。但
    查本件強葉公司自九十一年一月中旬起至同年六月二十六日止，在網址為 http:
    // www. artra.yeh.com.tw之網站上，介紹「糖福星」食品，內容並述及「糖福
    星：糖尿病生化科技食品」、「二十一世紀最耀眼之醫療性食品」、「由丙○○
    醫師利用日本最新的自然療法，萃取天然植物之有效成分，進行動物及人體有效
    測試，發現三至六個月內可使血糖恢復自動調整功能，血糖不正常者可因此產品
    而脫離高血壓之困擾。利用ＡＤＲＳ（auto detect regulati on system）理論
    可有效使血糖自動調整而遠離血糖過高之危險。其中〞糖福星〞經醫學藥學背景
    深厚之丙○○醫師設計為Ａ、Ｂ雙膠囊，若高血糖併發症多加重Ｂ膠囊用量。如
    此一來，高血糖所引發之一切不利或損傷健康之作用均將消失」等文字之廣告，
    係強葉公司委託廣告公司所做，內容係依據被告發表論文時所製作之宣傳單轉錄
    到上開網站等情，業據被告於原審審理時自白在卷（見原審卷第四一頁），並經
    證人丁○○於台中市衛生局應訊時證述屬實（見一四三六二號偵查卷第四頁），
    上開網站廣告既係強葉公司所廣告，而被告又係強葉公司之負責人，自無法阻卻
    其責任。又證人即經濟日報記者張承運於原審審理時到庭證稱：「因為報社接到
    強葉公司『糖福星』產品發表會的邀請函，因我父親有糖尿病，而帶父親參加發
    表會，被告送我四盒產品，我父親食用後效果不錯，血糖有降低，所以我向被告
    說要做一篇報導，並贈送一則廣告，初稿完成後有拿給被告修改內容」等語，且
    被告於原審亦自承右述廣告文字於登載前均經其修改並同意刊登等情以觀，益見
    被告對該廣告文字內容（經濟日報之廣告）均係事先知悉甚明，被告既事先知悉
    廣告內容且同意記者張承運在經濟日報上登刊，則與其自行刊登廣告無異。另證
    人甲○○之證詞僅能證明其奶奶服用上開「糖福星」後確有降血糖之效，並無法
    資為有利於被告之認定。被告上訴意旨仍執前詞指稱其僅有行政罰之責任，並無
    刑責云云，非有理由，應予駁回。
三、被告於本院辯論時經合法傳喚而無正當理由不到庭，爰不待其陳述逕行判決。
四、據上論斷，應依刑事訴訟法第三百七十三條、第三百六十八條、第三百七十一條
    ，判決如主文。
本案經檢察官乙○○到庭執行職務。
中      華      民      國      九十一      年    十一    月    二十六  日
                                   臺灣高等法院臺中分院刑事第八庭
                                         審判長法  官  羅  得  村
                                               法  官  陳  毓  秀
    法  官  劉  榮  服
右正本證明與原本無異。
不得上訴。
                                               書記官  陳  俞  豪
中      華      民      國    九十一     年     十一      月   二十七   日
                                                                        Ｆ
